【裁判字號】    95,簡上,185
【裁判日期】    950630
【裁判案由】    詐欺
【裁判全文】
臺灣桃園地方法院刑事判決             95年度簡上字第185號
上  訴  人
即  被  告  甲○○
上列上訴人因詐欺案件，不服本院民國95年3 月20日95年度桃簡
字第255 號簡易判決（聲請簡易判決處刑案號：臺灣桃園地方法
院檢察署94年度偵字第14053 號）提起上訴，本院管轄第二審之
合議庭判決如下：
    主    文
上訴駁回。
    事  實
一、甲○○於民國94年5 月29日23時30分許，意圖為自己不法之
    所有，騎乘車牌號碼KZO-400 號重型機車至桃園縣平鎮市○
    ○路65巷2 號「順林桂冠大樓」，向當時擔任夜班警衛工作
    之乙○○佯稱：其係「陳世華」，為海關人員，有1 批查扣
    之電漿電視要出售，而乙○○之蔡姓同事已向其以新臺幣（
    下同）4, 500元價格購買一臺，其可以較便宜之4,000 元價
    格出售給乙○○云云，致乙○○陷於錯誤，當場向甲○○表
    示要購買1 臺電漿電視，因乙○○身上僅有2,000 元，遂偕
    同甲○○至桃園縣平鎮市○○路65巷口之全家便利商店提款
    機提領2,000 元，共計4,000 元，且在該便利商店前交付給
    甲○○，作為購買電視之價金，甲○○並留下1 紙寫有「陳
    世華0000000000」紙條，約定10分鐘內會至內壢倉庫載運1
    臺電視交付予乙○○，惟甲○○騙得款項後，即避不見面，
    乙○○遂撥打甲○○留下之上開電話，發現竟是空號而無法
    撥通，旋於95年5 月30日0 時54分許撥打電話向同事蔡林品
    查證，始知受騙，嗣因乙○○提供警方當日記下甲○○騎乘
    之機車車牌號碼KZO-400 號，方由警方循車號於94年6 月3
    日16時許通知甲○○至桃園縣政府警察局平鎮分局宋屋派出
    所說明，始悉上情。
二、案經桃園縣政府警察局平鎮分局報請臺灣桃園地方法院檢察
    署檢察官偵查後聲請以簡易判決處刑。
    理  由
一、訊據被告即上訴人固坦承於上揭時間騎乘車牌號碼KZO-400
    號重型機車至桃園縣平鎮市○○路65巷2 號之事實，惟矢口
    否認有何詐欺之犯行，辯稱案發當天係受其學長張俊斌之託
    而將電漿電視搬至於桃園縣中壢市金星華廈育達商職旁擔任
    警衛之學長父親張宏證處，並非要將電視售予乙○○，亦未
    收受任何款項云云。經查：
  (一)證人即告訴人乙○○於檢察官訊問時證稱：94年5 月29日23
    時30分許，被告自稱為「陳世華」向伊表示有以4,500元賣1
    部海關充公的電視給伊蔡姓同事，另可只賣伊4,000 元，因
    伊身上只有2,000 元，所以至巷口便利商店再提領2,000 元
    ，並在便利商店門口交給被告4,000 元，被告承諾10分鐘內
    會至內壢倉庫載運1 臺電視交付予伊，結果沒有，伊就報案
    ，被告另留下1 紙寫有「陳世華0000000000」紙條等語，查
    證人乙○○上開證述，相當詳細且具體，並核與證人蔡林品
    於檢察官訊問時證稱：94年5 月30日凌晨乙○○有打電話給
    伊，問伊最近幾天有無購買電視，伊回答沒有，乙○○說其
    被騙了，已交付4,000 元等語，核屬一致，復有記載「陳世
    華0000000000」之紙條、臺新銀行自動櫃員機交易明細表、
    乙○○行動電話通話明細各1 紙在卷可資佐證，證人乙○○
    上開指證，信而有徵，堪予認定。
  (二)至被告固以前詞置辯，惟被告於警詢中先辯稱：當天伊在找
    朋友，結果沒有找到要找的朋友，沒有與乙○○一同進去便
    利商店內云云；於94年10月5 日檢察官訊問時辯稱：當天伊
    受張俊斌之託而將電漿電視搬至於桃園縣中壢市金星華廈育
    達商職旁擔任警衛之張宏「正」處，乙○○當天有去提款云
    云；於94年12月6 日檢察官訊問時辯稱：伊是先到便利商店
    買飲料，乙○○後來才進去云云；復於本院訊問時辯稱：伊
    是要搬電視去給張宏「證」，伊沒有進去便利商店內云云。
    則被告就當天為何至桃園縣平鎮市○○路65巷2 號乙節，或
    辯稱：找朋友云云，或辯稱：要搬電視給「張宏證（正）」
    云云；另就是否與告訴人乙○○至上開便利商店乙節，或辯
    稱：沒有進去云云，或辯稱：有先進去買飲料，告訴人才進
    去云云。是被告就本身經歷而當知之事項，前後翻異其詞，
    所辯已難採信。另參以：若被告僅係要將電漿電視搬至友人
    父親處，若找錯地方即逕行離開即可，何須留下書寫姓名電
    話之紙條于告訴人？又何須虛構「陳世華」之假名而掩飾其
    真實身分？又豈有與告訴人同至便利商店領款，告訴人並欲
    將錢給付被告之理？綜上，被告上開辯詞，前後不一，且不
    符常情，顯係卸責之詞，不足採信。
  (三)本件事證明確，被告犯行洵堪認定。
二、核被告所為，係犯刑法第339 條第1 項之詐欺取財罪。原審
    審酌被告素行非佳、其犯罪動機、目的、犯罪手段、對被害
    人所生危害、犯後猶飾詞否認等一切情狀，適用刑法第339
    條第1 項、第41條第1 項前段，罰金罰鍰提高標準條例第1
    條前段、第2 條規定，判處有期徒刑4 月，並諭知易科罰金
    之折算標準，經核認事用法尚無違誤，量刑亦稱妥適。被告
    對第一審判決提起本件上訴，查無理由，已如前述，應予駁
    回。
據上論斷，應依刑事訴訟法第455 條之1 第3 項、第368 條，判
決如主文。
本案經檢察官嵇珮晶到庭執行職務。
中    華    民    國    95    年    6     月    30    日
                  刑事第二庭審判長法  官   徐培元
                                  法  官   潘進順
                                  法  官   鄭吉雄
以上正本證明與原本無異。
本件不得上訴。
                                  書記官   王泰元
中    華    民    國    95    年    7     月    4     日


司法院資訊處製作；財團法人民間司法改革基金會備份。
